【裁判字號】    89,易,996
【裁判日期】    891205
【裁判案由】    竊盜等
【裁判全文】
臺灣嘉義地方法院刑事判決                          八十九年度易字第九九六號
    公  訴  人  臺灣嘉義地方法院檢察署檢察官
    被      告  甲○○
    選任辯護人  王清海
    被      告  乙○○
右列被告因竊盜等案件，經檢察官提起公訴（八十九年度偵字第五七八九號），本院
判決如左：
    主  文
甲○○竊盜，處有期徒刑月，緩刑貳年，緩刑期內付保護管束。
乙○○收受贓物，處有期徒刑月，如易科罰金，以佰元折算壹日，緩刑貳年，緩
刑期內付保護管束。
    事  實
一、甲○○意圖為自己不法之所有，於民國八十四年底某日，在嘉義縣東石鄉溪下村
    溪子下九十六號後方之村路邊，見呂金明所有而由丙○○使用之輕型機車一輛（
    牌照號碼ＵＫＩ－六九六號，引擎號碼ＥＴ三○○六一八號）未懸掛車牌置於該
    處且鑰匙未取下，竟將之牽離該處，竊取該部機車得手。嗣後於當日又將該機車
    牽至乙○○位於嘉義縣東石鄉溪下村溪子下九十六號住處交付與乙○○，而乙○
    ○亦明知該機車係甲○○所竊得，竟仍予以收受使用。迨於八十九年九月三日下
    午五時二十分許，警方在乙○○上開住處後方圍籬內查獲該機車，始獲悉上情。
二、案經嘉義縣警察局移送臺灣嘉義地方法院檢察署檢察官偵查起訴。
    理  由
一、訊據被告甲○○、乙○○均矢口否認有何犯行，被告甲○○辯稱：牌照號碼ＵＫ
    Ｉ－六九六號機車係他人贈與被告乙○○，警方於被告乙○○住處發覺該車並追
    問來源時，被告乙○○因一時無法供述贈與人之直實姓名，情急之下，始稱係被
    告甲○○所贈送，警訊及偵查中之供述均係附和被告乙○○之供述所為，並不實
    在；被告乙○○則辯稱：上開機車係不詳姓名男子贈送，其並未接受，僅將之置
    於住處旁，而未使用云云。經查：右揭犯罪事實，業據被告甲○○、乙○○於警
    訊及偵查中均坦承無諱（警卷第一頁至第四頁反面偵訊筆錄，偵查卷第十頁至第
    十二頁訊問筆錄），又被告甲○○所自白之竊取時間亦與被害人丙○○指陳失竊
    時間相符（警卷第五頁及其反面偵訊筆錄），復有贓物認領保管書、車輛失竊查
    詢紀錄各一份在卷（警卷第七頁至第八頁）可稽。雖被告二人以上開情詞為辯，
    惟經本院當庭勘驗偵查中之訊問錄音帶，被告二人坦承犯行部分均對答如流（勘
    驗結果見本院卷第十六頁審判筆錄），如有隱情，當不致如此。此外，被告甲○
    ○於八十九年十一月十六日辯護意旨狀中陳稱：「事實上，該機車是別人送給乙
    ○○的，在警察發現該機車追查來源時，一時無法供出送機車的人直實姓名，在
    警察一再追問下，情急供稱是甲○○送的。」（本院卷第二十二頁），惟被告乙
    ○○於審理時則謂：「這台機車是一位常到我廟裡拜拜的不詳姓名男子說要送我
    的，但我不敢接受，．．當初不知道是什麼人去報警說機車是贓車，後來警察來
    查，和我一起去警察局說明的一位綽號叫「水土」的不詳姓名男子向我說是甲○
    ○去報警的，所以叫我指認說是甲○○偷機車。」（本院卷第十七頁審判筆錄）
    ，一稱被告乙○○於警方一再追問下，一時情急因而供陳被告甲○○交付機車，
    他則謂係一不詳姓名之人陷害下，始供出被告甲○○，所言不唯互相矛盾，況指
    證他人犯罪非同小可，乃眾所皆知，被告乙○○竟願聽信僅知綽號之不詳年籍姓
    名者片面所言，隨即供出被告甲○○，即與常情未合，再者，果如被告乙○○所
    言確係綽號「水土」者故意陷害被告甲○○，則被告乙○○於被告甲○○質問下
    ，理應全盤告知被告甲○○誣指之實情，被告甲○○當不致於辯護狀中僅稱係被
    告乙○○「情急下始供出」被告甲○○，更應於偵查中向檢察官說明始未，被告
    二人於偵查中面對檢察官訊問時卻對答如流、了無罣礙，足見其等翻異前供，無
    非畏罪圖卸之詞，不足採信。因之，被告二人於警訊及偵查中之自白核與事實相
    符，事證明確，其等犯行堪予認定。至被告二人另聲請傳喚綽號「水土」之李阜
    紘及調閱行動電話裝機紀錄，以明綽號「水土」者誣攀情事，惟查，被告二人關
    於該項待證事實之辯解已互相矛盾出入，所陳陷害情節又與常情相悖，已如前述
    ，自無調查之必要。
二、核被告甲○○所為，係犯刑法第三百二十條第一項之竊盜罪，被告乙○○所為，
    係犯刑法第三百四十九條第一項之收受贓物罪。爰審酌被告二人行竊收贓手段堪
    稱平和，所竊取及收受之機車於客觀上之價值，犯罪之動機、目的、方法，並事
    後於警訊及偵查中坦承犯罪之態度等一切情狀，分別量處如主文所示之刑，被告
    乙○○部分並諭知易科罰金之折算標準。末查被告二人均未曾受有期徒刑以上刑
    之宣告，有臺灣嘉義地方法院檢察署刑案資料查註紀錄表、臺灣高等法院被告全
    國前案紀錄表各一份在卷（偵查卷第二頁至第三頁，本院卷第三頁至第四頁）可
    參，被告等此次因一時失慮，初罹刑典，經此之偵查審判，當知所警惕，信無再
    犯之虞，本院認為其所宣告之刑，以暫不執行為適當，均予宣告緩刑二年及緩刑
    期內付保護管束，以觀後效。
據上論斷，應依刑事訴訟法第二百九十九條第一項前段，刑法第三百二十條第一項、
第三百四十九條第一項、第四十一條、第七十四條第一款、第九十三條第一項，罰金
罰鍰提高標準條例第一條前段、第二條，判決如主文。
本案經檢察官吳基華到庭執行職務。
中      華      民      國    八十九    年     十二     月      五      日
                                  臺灣嘉義地方法院刑事第三庭
                                      法  官  張  道  周
右正本證明與原本無異。
如不服本判決，應於判決送達後十日內向本院提出上訴狀( 應附繕本 )。
中      華      民      國    八十九    年     十二     月      五      日
                                      書記官  鄭  昭  亮
附錄本判決論罪法條全文：
刑法第三百二十條第一項
意圖為自己或第三人不法之所有，而竊取他人之動產者，為竊盜罪，處五年以下有期
徒刑、拘役或五百元以下罰金。
刑法第三百四十九條第一項
收受贓物者，處三年以下有期徒刑、拘役或五百元以下罰金。


司法院資訊處製作；財團法人民間司法改革基金會備份。
